臺灣臺北地方法院民事判決
111年度訴字第1467號
原      告  廖文暄  

訴訟代理人  蕭世光律師
複  代理人  章修璇律師
被      告  邱柔馨  
上列當事人間請求損害賠償事件，本院於民國111年8月10日言詞
辯論終結，判決如下：
    主      文
被告應給付原告新臺幣貳拾萬元，及自民國111年3月14日起至清
償日止，按週年利率百分之五計算之利息。
原告其餘之訴及假執行之聲請均駁回。
訴訟費用由被告負擔二分之一，餘由原告負擔。
本判決第一項得假執行。但被告如以新臺幣貳拾萬元為原告預供
擔保，得免為假執行。
    事實及理由
一、原告起訴主張略以：原告甲○○與訴外人黃少軒於民國98年4
    月7日結婚，黃少軒與被告於109年1月5日於「聊咩」交友AP
    P中認識，109年5月至7月間，黃少軒經常至捷運江子翠站出
    口與被告見面，雙方於109年8月12日起開始約會，黃少軒多
    次給予被告金錢，並支出約會費用及購買禮物予被告，依被
    告109年3月8日Line紀錄，可知被告至遲於該時起已知悉黃
    少軒為已婚身分。被告與黃少軒以親密訊息互傳，相約同遊
    、並到商旅、旅館發生性行為等，已侵害原告基於婚姻關係
    享有之配偶身分法益，情節重大，致原告精神上痛苦，而有
    憂鬱情緒等病症，原告依民法第184條第1項、第195條第1項
    、第3項，訴請被告賠償非財產上損害。並聲明：㈠被告應給
    付原告新臺幣(下同)100萬元，及自起訴狀繕本送達翌日起
    至清償日止，按年息百分之五計算之利息。㈡願供擔保請准
    宣告假執行。
二、被告答辯意旨略以：被告從未與黃少軒有男女朋友交往，黃
    少軒主動上網站找被告聊天，表示其已離婚欺騙被告，並藉
    由各種管道騷擾及恐嚇被告，致被告陷入憂鬱。並聲明：原
    告之訴及假執行之聲請均駁回。
三、查原告與黃少軒於98年4月7日結婚，現婚姻關係存續中，有
    戶籍謄本可憑，並為兩造所不爭，堪以認定。
四、按因故意或過失，不法侵害他人之權利者，負損害賠償責任
    ；不法侵害他人之身體、健康、名譽、自由、信用、隱私、
    貞操，或不法侵害其他人格法益而情節重大者，被害人雖非
    財產上之損害，亦得請求賠償相當之金額；該項規定於不法
    侵害他人基於父、母、子、女或配偶關係之身分法益而情節
    重大者，準用之，民法第184條第1項前段、第195條第1項、
    第3項分別定有明文。再按婚姻係以夫妻之共同生活為其目
    的，配偶應互相協力保持其共同生活之圓滿安全及幸福，而
    夫妻互守誠實，係為確保其共同生活之圓滿安全及幸福之必
    要條件，故應解為配偶因婚姻契約而互負誠實之義務，配偶
    之一方行為不誠實，破壞共同生活之圓滿安全及幸福者，即
    為違反因婚姻契約之義務而侵害他方之權利（最高法院55年
    台上字第2053號判決要旨參照）。又足以破壞婚姻共同生活
    之圓滿安全之行止，絕非僅以通姦及相姦行為為限，倘夫妻
    任一方與他人間存有逾越結交普通朋友等一般社交行為之不
    正常往來，且其侵害配偶所享有普通友誼以外情感交往之獨
    占權益之程度，已達破壞婚姻制度下共同生活之信賴基礎之
    程度，足以構成侵害配偶權利之侵權行為。原告對前揭主張
    ，已提出黃少軒自述書、line對話紀錄、照片等件為證，被
    告雖否認上情，但依前開證據，被告明知黃少軒已婚卻逾越
    一般普通朋友界線往來，而與情侶無異，本院審酌前揭證據
    ，參酌兩造陳述，認被告確因與黃少軒發展親密戀情而侵害
    原告基於配偶關係之身分法益，情節確屬重大，致原告於發
    現後，心理遭受嚴重打擊而莫大痛苦，被告自應負賠償責任
    。
五、按不法侵害他人之人格權，被害人受有非財產上損害，請求
    加害人賠償相當金額之慰撫金時，法院對於慰撫金之量定，
    應斟酌實際加害情形、所造成之影響、被害人所受精神上痛
    苦之程度、雙方之身分、地位、經濟狀況及其他各種情形，
    以核定相當之數額（最高法院76年台上字第1908號判決要旨
    參照）。是身分法益與人格法益同屬非財產法益，上開最高
    法院有關人格法益受侵害而酌定慰撫金之標準，自得為本件
    衡量因身分法益受侵害所生非財產上損害賠償金額之參考。
    爰審酌原告與黃少軒現婚姻關係存續中，兩造之經濟狀況、
    被告侵害原告配偶權之情節、原告受害程度、兩造智識程度
    及被告對本件之態度等一切情狀，認原告得請求被告給付之
    慰撫金以20萬元為適當。
六、綜上所述，原告依民法第184條第1項、第195條第3項準用第
    1項，請求被告給付如聲明所示，於主文第1項之範圍內，為
    有理由，應予准許，逾此範圍之請求，為無理由，應予駁回
    。
七、本件原告勝訴部分，所命給付之金額未逾50萬元，依民事訴
    訟法第389條第1項第5款規定，應依職權宣告假執行，並依
    同法第392條第2項，諭知被告如預供擔保，得免為假執行。
    至原告敗訴部分，其假執行之聲請，因訴之駁回而失其依據
    ，應併予駁回。
八、本件事證已臻明確，兩造其餘攻防方法及所提證據，核與判
    決之結果不生影響，爰不一一論列，併此敘明。
訴訟費用負擔之依據：民事訴訟法第79條。　　　
中　　華　　民　　國　　111 　年　　8 　　月　　24　　日
                    民事第四庭法　官 陳正昇
以上正本係照原本作成。
如對本判決上訴，須於判決送達後20日內向本院提出上訴狀。如
委任律師提起上訴者，應一併繳納上訴審裁判費。
中　　華　　民　　國　　111 　年　　8 　　月　　24　　日
                              書記官 翁挺育